【裁判字號】    90,易,952
【裁判日期】    900806
【裁判案由】    傷害
【裁判全文】
臺灣臺南地方法院刑事判決                            九十年度易字第九五二號
    公  訴  人  臺灣台南地方法院檢察署檢察官
    被      告  甲○○
                丙○○
                丁○○
                乙○○
右列被告等因傷害案件，經檢察官提起公訴（八十八年度偵字第一四三０九號），本
院判決如左：
    主  文
甲○○共同連續傷害人之身體，處有期刑肆月，如易科罰金，以佰元折算壹日。
丙○○共同連續傷害人之身體，處有期刑伍月，如易科罰金，以佰元折算壹日。
丁○○共同傷害人之身體，處拘役伍拾玖日，如易科罰金，以佰元折算壹日。
乙○○共同傷害人之身體，處拘役拾日，如易科罰金，以佰元折算壹日。
    事  實
一、甲○○、丙○○、丁○○、乙○○四人均與戊○○有合夥財務或工作上之不愉快
    ，甲○○竟基於傷害戊○○之概括犯意，於民國八十八年十月四日起至同月九日
    止，連續六日，每日二十二時許，在台南縣永康市○○街一三二巷五弄一號渠等
    共同工作之地點，藉口戊○○做錯事應接受處罰云云，以不詳人所有之籐條毆打
    戊○○手心及背部，致戊○○手掌及背部多處瘀腫，其間丁○○曾於同年月八日
    二十二時許，在上揭地點與甲○○共同基於犯意之聯絡，以戊○○工作不認真為
    藉口，持不詳人所有之籐條與甲○○共同毆打戊○○手心、背部成傷；而丙○○
    亦基於傷害戊○○之概括犯意，於同年月十日起至同月十四日止，連續五日，每
    日二十二時許，在同上地點，藉口戊○○積欠渠等債務不還，以不詳人所有之籐
    條或以徒手方式，毆打戊○○頭、臉、手、背等部位，造成戊○○上開部位多處
    瘀腫或挫傷，其間乙○○曾於同年月十二日二十二時許，在上揭地點與丙○○共
    同基於犯意之聯絡，以戊○○故意讓渠等合夥經營之電腦公司倒閉為由，與丙○○共同毆打戊○○臉頰成傷。戊○○因受甲○○、丙○○、乙○○、丁○○等人
    以前揭方式毆打，致共受有左臉頰瘀腫五×二公分右臉頰瘀腫六．五×四．
    五公分右耳瘀腫四×一．五公分臉下巴瘀腫五．五×三．五公分後頭部瘀
    腫一×一公分左手臂瘀腫八．五×四公分、六×五公分；左前臂瘀腫六．五×
    五．五公分；左手背瘀腫二×一公分；左手掌瘀腫三×二．五公分、四×二公分
    右手臂挫傷一．五×０．一公分、四×０．一公分、五×０．一公分、二×０
    ．二公分；瘀腫六．五×四公分；右手掌瘀腫三．五×二．五公分左膝蓋挫傷
    二×一．五公分右膝蓋挫傷二×二公分背部瘀腫七×六．五公分、六×六公
    分、十×六公分、七×六公分、七×六．五公分之傷害。
二、案經戊○○訴由台南縣警察局永康分局報請臺灣台南地方法院檢察署檢察官偵查
    起訴。
    理  由
一、右揭事實，迭據告訴人戊○○於警、偵訊及本院審訊時指訴甚詳，而訊據被告甲○○、丙○○、丁○○、乙○○亦均坦承有於右揭地點毆打戊○○之事實不諱，
    復有十全醫院診斷證明書、台南市立醫院驗傷診斷書及該二醫院檢附之告訴人戊○○就診病歷表各一份附卷可資佐證，足認被告甲○○、丙○○、丁○○、乙○○確有傷害告訴人戊○○之事實甚明。雖被告甲○○、丙○○均辯稱：伊等二人
    只有在八十八年十月九日當天毆打告訴人云云，惟查，被告丙○○於警訊中坦承
    有於八十八年十月十日起至同月十四日止，每日二十二時許在前開地點用手腳及
    籐條歐打戊○○身體及臉部、頭部等語無訛（見警訊卷第十一頁），證人即製作
    該次警訊筆錄之員警己○○於本院審訊時亦到庭陳證：被告丙○○之警訊筆錄為
    其所製作，而當初丙○○在筆錄中有承認其有在八十八年十月十日起至十月十四
    日止，在他住處用手腳及籐條打戊○○的身體、臉部及頭部，且該筆錄是依據丙○○之自由意思而製作等語屬實（見本院九十年六月二十二日訊問筆錄），而被
    告丙○○亦當庭陳稱：對證人之證述沒意見，警訊筆錄所記載屬實等語明確（見
    本院九十年六月二十二日訊問筆錄），是被告丙○○前開所辯，顯係事後避重就
    輕之詞，不足採信。次查，告訴人戊○○所受傷害多數集中在手部及背部且傷勢
    嚴重，有前揭診斷證明書及就診病歷表可憑，足見該二處部位應係遭多日連續毆
    打所致，始有如此嚴重之傷害，而告訴人戊○○就被告甲○○、丙○○如何分別
    自八十八年十月四日起至同月九日止及自同月十日起至同月十四日止，連續於每
    日二十二時許，在事實欄所載地點分別藉口告訴人做錯事應接受處罰或積欠渠等
    債務不還云云，而以籐條毆打其手心、背部及頭、臉、手、背等部位等情，迭次
    於警、偵訊及本院審訊時指訴綦詳，且情節互核相符。雖告訴人戊○○於八十八
    年十月十六日第一次警訊時供稱：「丙○○以雙手、腳、或籐條打我身體、臉部
    、頭部」等語，嗣於八十八年十一月七日第二次警訊時供稱：「丙○○拿籐條及
    徒手打我的頭、臉、手、背部等地方」等語，就被告丙○○有無用腳毆打其手、
    背之供述前後容或非一，惟其就被告丙○○有對其毆打身體各部位之基本事實所
    為之供述則並無二致，況以當時告訴人身受毆打之痛楚，告訴人為求保命已有不
    及，自無餘暇再一一細記被告丙○○究有無出腳對其手、背毆打，自難因此部分
    供述稍有歧異即遽認其供述有矛盾而不可採。又被告甲○○雖復辯稱：案發當時
    其仍就讀東方工商專校，該校每日上課時間為當日下午六時三十分起至九時五十
    分止，且其於十月四日、十月六日、十月八日均正常至校上課，不可能有於十月
    四日至八日毆打戊○○云云，並庭呈其就學之學生考勤記錄表一紙為證，惟經本
    院細繹該紙記錄表，其係被告甲○○有無曠課之記錄，並非被告於上開時日有到
    校出席上課之證明，況依其上所載，被告甲○○於八十八年十月五日至十九日經
    扣除例假日後之短短十餘日間，其經查獲曠課並登記有案者即高達四次之多，顯
    見被告甲○○平日即無正常出席上課之情形，是該紙學生考勤記錄表自難資為被
    告甲○○有利之證明。是綜上所述，被告甲○○、丙○○所辯均係事後卸責之詞
    ，不足採信，本件事證明確，被告等犯行洵堪認定。
二、核被告甲○○、丙○○、丁○○、乙○○所為，均係犯刑法第二百七十七條第一
    項之傷害罪。被告甲○○、丙○○其二人先後多次犯行，時間緊接，犯罪構成要
    件相同，顯均係基於概括犯意反覆為之，均為連續犯，應依刑法第五十六條之規
    定各以一罪論，並均加重其刑。被告甲○○與被告丁○○間、被告丙○○與被告
    乙○○間，均分別有犯意聯絡及行為分擔，均為共同正犯。爰審酌被告各自犯罪
    之動機、目的、所受刺激、手段、其生活狀況、品行、智識程度、被告甲○○、
    丙○○犯罪後仍未能坦認犯行難見悔意，被告丁○○、乙○○均能坦承犯行態度
    良好，及渠等四人迄未與告訴人達成民事和解等一切情狀，分別量處如主文所示
    之刑，並均諭知易科罰金之折算標準，以示懲儆。
據上論斷，應依刑事訴訟法第二百九十九條第一項前段，刑法第二十八條、第五十六
條、第二百七十七條第一項、第四十一條第一項前段，罰金罰鍰提高標準條例第一條
前段、第二條，判決如主文。
本案經檢察官吳文政到庭執行職務
中      華      民      國      九十      年      八      月     六     日
                                  臺灣臺南地方法院刑事第二庭
                                          法  官   張  瑛  宗
右正本證明與原本無異。
如不服本判決，應於判決送達後十日內向本院提出上訴狀( 應附繕本 )。
                                          書記官   盧  立  勇
中      華      民      國      九十      年      八      月     七     日
附錄法條
中華民國刑法第二百七十七條第一項
 (普通傷害罪)
傷害人之身體或健康者，處三年以下有期徒刑、拘役或一千元以下罰金。


司法院資訊處製作；財團法人民間司法改革基金會備份。
